# 为什么要引入“递延所得税”这一概念

提问人：鲸鱼 zhang 时间：2018-09-11 05:01:54
企业当期所得税的会计处理，是由会计利润调整到税法规定的应纳税所得额，并以此计提所得税费用和应交税费。那我想问，既然纳税的会计处理是按照税务规定“让交多少交多少”，每年按照税务规定计算所得税即可。为何要引入“递延所得税”这一概念，今年按照税务调增调减，明年继续按照税务调整计提税额就可以了。为什么今年调增，当期还要做一笔“未来调减”，难道仅仅是为了迎合会计利润所计提的税额？因为所得税费用=当期所得税+递延所得税费用=当期按照准则计算出的会计利润为税基计算出的所得税

回答人：chenyiwei
递延所得税资产/负债的确认是依据资产负债表观，即，以下两者之间的差额：（ 1 ）按税法规定未来应缴纳的企业所得税；（ 2 ）假设按照会计上资产、负债的账面价值为基础计算的未来期间会计损益乘以适用税率的乘积。 现在的准则是将其归结为资产、负债的账面价值和计税基础之间的差异，即暂时性差异，而不是某一笔金额计入会计上的利润表和列入所得税申报表的时间差，即以前的时间性差异。